---
title: "REGRESIÓN LINEAL SIMPLE"
output: html_document
date: "2024-03-06"
author: "Genoveva Serrano Fernández"
---

```{r setup, include=FALSE}
knitr::opts_chunk$set(echo = TRUE)
```

#Creamos el data frame de la tabla
```{r echo=TRUE}
x_distancia <- c(1.1,100.2, 90.3, 5.4, 57.5, 6.6, 34.7, 65.8, 57.9, 86.1)
y_cuentas <- c(110,2,6,98,40,94,31,5,8,10)
xy <- y_cuentas * x_distancia
x_cuadrado <- x_distancia^2
tabla_datos <- data.frame (x_distancia, y_cuentas, xy, x_cuadrado)
kbl(tabla_datos) %>%
kable_minimal()

```

```{r echo=TRUE}
#Sumamos las 4 columnas
sumatorio_columnas <- colSums (tabla_datos[ , 1:4])
sumatorio_columnas
```
#Añadimos esos valores como 1 fila al data frame
#Creamos primero un data frame con los nuevos valores
```{r echo=TRUE}
totales_sumatorios <-data.frame(x_distancia =c(505.6), y_cuentas =c(404.00), xy =c(7041.70), x_cuadrado =c(37873.66))

##Para luego añadirselos como fila al data frame sumatorio_columnas_df

sumatorio_columnas_df <-rbind(tabla_datos,totales_sumatorios)
kbl(sumatorio_columnas_df) %>%
  kable_minimal() %>%
  row_spec(nrow(sumatorio_columnas_df), bold = TRUE, color = "pink", background = "purple")
```
##Finalmente obtenemos la siguiente ecuacion de regresion

yi= 95.3688 - 1.0872 x Xi +ei
Xi se corresponde al valor de la variable distancia, el valor que le queramos dar
Yi el numero de cuentas total por distancia
Ei es el error. Si hacemos el cáculo con esa formula, podemos extraer ese error.
-1.0872 es la pendiente
95.3688 es el numero de cuentas que hay cuando me encuentro a 0km de la mina o sea el punto de la recta donde se cortan eje x e y.

95.3688 - (1.0872 x 100.2)= -13,568 Siendo este resultado el error. Si ahora resto esto al numero de cuentas que se corresponde en la realidad a 100.2 km. O sea 2 - 13,568 = -11,568 lo que significa que el modelo está subestimando la realidad, porque da un valor negativo, un valor mucho menor a la realidad.

##Funcion de coste: error cuadratico medio
La recta de regresion trata de unificar los puntos x,y dentro de una recta comin procurando generar el menor margen de error posible. No obstante, todos esos puntos van a presentar cierto margen de error (o distancia) con respecto la recta